zh-CN: 桑拿加热器类型: 组合式; 电动; 燃气; 红外; 无（不含加热器）; 燃木; 其他
es: Tipo de calentador de sauna: Combinación; Eléctrico; Gas; Infrarrojo; Ninguno (calentador no incluido); Quema de leña; Otros
pl: Typ pieca do sauny: Kombinowane; Elektryczne; Gazowe; Podczerwień; Brak (bez grzałki); Opalany drewnem; Inne
ja: サウナヒーターの種類: 混合タイプ; 電気; ガス; 赤外線; なし（ヒーターは別売り）; 薪; その他
pt-PT: Tipo de aquecedor de sauna: Mista; Elétrico; Gás; Infravermelhos; Nenhum (aquecedor não incluído); Queima de madeira; Outro
hr-HR: Vrsta grijalice za saunu: Kombinirana; Električna; Plinski; Infracrveno; Nema (grijač nije uključen); Loženje drva; Ostalo
sk-SK: Typ saunového ohrievača: Kombinácia; Elektrický; Plynový; Infračervený; Žiadne (ohrievač nie je súčasťou balenia); Spaľovanie dreva; Iné
ko: 사우나 히터 유형: 복합; 전자식; 가스; 적외선; 없음(히터 미포함); 우드버닝; 기타
da: Saunaovntype: Kombineret; Elektrisk; Gas; Infrarød; Ingen (varmelegeme medfølger ikke); Brændefyring; Andet
lt-LT: Saunos šildytuvo tipas: Mišrus; Elektrinis; Dujinis; Infraraudonieji spinduliai; Nėra (šildytuvas neįtrauktas); Malkų deginimas; Kita
bg-BG: Тип нагревател за сауна: Комбинация; Електричество; Газ; Инфрачервено; Няма (нагревателят не е включен); С горене на дърва; Друго
cs: Typ saunových kamen: Kombinované; Elektrické; Plynové; Infračervené; Žádná (kamna nejsou součástí dodávky); Na dřevo; Jiné
el: Τύπος θερμαντήρα σάουνας: Συνδυαστική; Ηλεκτρική; Αερίου; Υπέρυθρες; Κανένα (δεν περιλαμβάνεται θερμαντήρας); Καύση ξύλου; Άλλο
nl: Saunakacheltype: Combinatie; Elektrisch; Gas; Infrarood; Geen (verwarming niet inbegrepen); Houtgestookt; Overig
tr: Sauna ısıtıcı tipi: Kombinasyon; Elektrikli; Gaz; Kızılötesi; Yok (ısıtıcı dahil değil); Odun yakma; Diğer
ro-RO: Tipul de încălzitor al saunei: Combinat; Electric; Pe gaz; Cu infraroșu; Niciunul (încălzitorul nu este inclus); Pe lemne; Altele
de: Saunaofentyp: Kombination; Elektrisch; Gas; Infrarot; Keine (Heizung nicht enthalten); Holzverbrennung; Sonstiges
nb: Type badstuovn: Kombinasjon; Elektrisk; Gass; Infrarød; Ingen (varmer ikke inkludert); Vedfyring; Annet
ru: Тип печи для сауны: Комбинированный; Электрический; Газовый; Инфракрасный; Нет (обогреватель в комплект не входит); Дровяное отопление; Другой
fi: Saunan kiukaan tyyppi: Yhdistelmä; Sähkö; Kaasu; Infrapuna; Ei mitään (lämmitin ei sisälly); Puun polttaminen; Muu
hu: Szaunafűtő típusa: Kombinált; Elektromos; Gáz; Infravörös; Nincs (fűtőtest nem tartozék); Fatüzelés; Egyéb
zh-TW: 桑拿加熱器類型: 混合性; 電動式; 瓦斯; 紅外線; 無 (不含加熱器); 燃燒木材; 其他
th: ประเภทเครื่องทำความร้อนสำหรับซาวน่า: การผสม; ไฟฟ้า; แก๊ส; อินฟราเรด; ไม่มี (ไม่รวมเครื่องทำความร้อน); แบบเผาไม้; อื่นๆ
sl-SI: Vrsta grelnika za savno: Kombinacija; Električna; Plin; Infrardeča; Brez (grelec ni vključen); Kurjenje na drva; Druga
it: Tipo di stufa per sauna: Mista; Elettrico; Gas; Infrarossi; Nessuno (riscaldatore non incluso); A legna; Altro
en: Sauna heater type: Combination; Electric; Gas; Infrared; None (heater not included); Wood burning; Other
vi: Loại máy sưởi phòng xông hơi: Hỗn hợp; Điện; Ga; Hồng ngoại; Không có (không bao gồm máy sưởi); Đốt củi; Khác
pt-BR: Tipo de aquecedor de sauna: Combinação; Elétrica; Gás; Infravermelho; Nenhum (aquecedor não incluído); Queima de madeira; Outro
sv: Typ av bastuaggregat: Kombination; Elektrisk; Bensin; Infraröd; Ingen (värmare ingår ej); Vedeldning; Annat
fr: Type de poêle pour sauna: Mixte; Électrique; Gas; Infrarouge; Aucun (chauffage non inclus); Combustion au bois; Autre